臺灣高等法院刑事判決　　　　　　　　93年度上訴字第3492號
上　訴　人
即　自訴人　丙○○
代理人兼
送達代收人　黃秀蘭律師
代　理　人　陳超凡律師
被　　　告　甲○○○
上　訴　人
即　被　告　乙○○
上列上訴人因被告偽造文書案件，不服臺灣臺北地方法院91年度
自字第85號，中華民國93年11月5日第一審判決，提起上訴 ，本
院判決如下：
    主  文
上訴駁回。
    事實及理由
一、本案經本院審理結果，認第一審以上訴人即被告乙○○犯刑
    法第216條、第210條之行使變造私文書罪、第342條第1項之
    背信罪，分別判處有期徒刑1年10月、3月，並定應執行有期
    徒刑2年 ；另諭知被告甲○○○無罪，核原審就被告乙○○
    部分，認事用法及量刑均無不當；就被告甲○○○部分為無
    罪之諭知，亦無不當，均應予維持，並引用第一審判決書記
    載之事實、證據及理由（如附件）。
二、自訴人上訴意旨略以：
  (一)被告乙○○雖曾於90年10月15日交付被告甲○○○於彰化銀
    行北新分行之帳戶存摺及印章予自訴人，但該帳戶並未遭凍
    結，是被告甲○○○仍得向該銀行申請補發存摺及更換印鑑
    章，仍有可能提領帳戶內之款項，否則該帳戶內91年2月8日
    遭提領新台幣（以下同）22萬7318元究係何人所為人？
  (二)91年2月6日之交易既係電話下單委託，委託書上自無可能有
    委託人之簽章，且既為電話委託，接受電話下單之營業員只
    透過電話未親眼見到通話者，當然不能完全確定係帳戶本人
    ，但既已透過電話核對帳戶資料，且通話者又表明為帳戶本
    人，幾可確定係帳戶本人，否則又有何人會知曉該帳戶資料
    ？則本次交易（附表編號4、5、6所示之股票 ）縱使證人孫
    梅華不能完全確定係被告甲○○○本人，但除了被告甲○○
    ○及被告乙○○外，又有什麼人知道該帳戶資料？若非被告
    甲○○○親自或被告乙○○去電下單委託交易外，又有何人
    無端冒用被告甲○○○名義委託下單？此部分證據自足以作
    為不利被告乙○○或被告甲○○○之證據。
  (三)被告乙○○雖供稱甲○○○之證券及銀行帳戶實際上係其所
    使用，且係其持有甲○○○之印章下單買賣股票云云，此係
    被告乙○○為求脫免其母甲○○○罪責之詞。又證人孫梅華
    既親自接獲被告甲○○○電話委託買賣股票，尚有何不能證
    明被告甲○○○未下單交易之情節？
  (四)自訴人因被告之犯行無端損失2千多萬元 ，被告迄今一毛未
    償，原審僅量處被告乙○○有期徒刑1年10月、3月，合併定
    應執行刑2年，自不足以警惕被告，更難撫被害人所受之傷
    害，自應科以較重之刑責。
三、被告上訴意旨略以：其承認原審判決事實欄一、二所載之犯
    行，但原審量刑太重云云。
四、經查：
  (一)甲○○○於89年8月14日就其在上揭彰化銀行北新分行之帳
    戶，申請更換印鑑章後，嗣後即未再申請更換印鑑章，此有
    彰化銀行北新分行94年2月4日彰北新字第0237號函在卷（本
    院卷第45至48頁），足徵被告乙○○於90年10月15日交付被
    告甲○○○於彰化銀行北新分行之帳戶存摺及印章予自訴人
    後，被告甲○○○並未再就上揭帳戶申請變更印鑑章。
  (二)原審判決所示附表二編號4、5、6之股票交易交易日期為 91
    年2月6日，此有群益證券股份有限公司分戶歷史帳列印表在
    卷可憑（原審卷一第202頁）。可見附表二編號4、5、6之股
    票交易日期，係在被告乙○○將上揭彰化銀行北新分行之帳
    戶存摺及印章交予自訴人之後。準此足徵被告乙○○辯稱：
    附表二編號4、5、6之股票並非其所賣出等語 ，堪信為真。
    蓋被告乙○○既先將上揭彰化銀行北新分行之帳戶存摺及印
    章交予自訴人，其若再行賣出附表二編號4、5、6之股票 ，
    其顯領不到該等股票賣出之股款，是其實無做出此對己毫無
    利益之事。
  (三)被告甲○○○於原審堅詞否認有何自訴人所指之犯行，辯稱
    ：86年其子乙○○要做股票，說他不能開戶，所以其開立帳
    戶給乙○○使用，證券存摺、銀行存摺及印章都是乙○○保
    管使用，其不曾親自委託買賣股票，不知道乙○○使用帳戶
    的情形等語（原審卷一第215至217頁）；而被告乙○○於原
    審亦供稱整件事情都是其個人做的，與其母甲○○○無關等
    詞（原審卷二第104頁） 。衡情母子間借用帳戶、持有印章
    使用乃係社會上常有之事，是被告二人就此節所辯，並未悖
    離常情。又如上所述，被告乙○○將上揭彰化銀行北新分行
    之帳戶存摺及印章交予自訴人後，其若再行賣出附表二編號
    4、5、6之股票，並無任何實益 。同理被告甲○○○亦無賣
    出附表二編號4、5、6之股票之利益。是尚難認附表二編號4
    、5、6之股票係由被告甲○○○以電話下單賣出。
  (四)原審審酌被告乙○○身為證券公司營業員，竟利用客戶對其
    之信賴關係未經客戶同意大量出售客戶之股票，犯罪情節並
    非輕微，犯後尚未與自訴人成立和解，為適當之賠償，及被
    告乙○○之素行、智識程度、犯罪後態度等一切情狀，分別
    就其行使偽造私文書罪量處有期徒刑1年10月 、背信罪量處
    有期徒刑3月，並定應執行有期徒刑2年，核原審之量刑，尚
    屬允當。
五、綜上所述，足見自訴人之上訴暨被告乙○○之上訴，皆無理
    由，均應予駁回。
六、被告甲○○○經合法傳喚，無正當理由不到庭，爰不待其陳
    述逕行判決。
據上論結，應依刑事訴訟法第373條、第368條、第371條，判決
如主文。
中　　華　　民　　國　　94　　年　　4 　　月　　13　　日
　　　　　　　　　刑事第二十二庭審判長法　官  黃瑞華
　　　　　　　　　　　　　　　　　　  法　官  蔡明宏
　　　　　　　　　　　　　　　　　　  法　官  陳憲裕
以上正本證明與原本無異。
如不服本判決，應於收受送達後十日內向本院提出上訴書狀，其
未敘述上訴之理由者並得於提起上訴後十日內向本院補提理由書
（均須按他造當事人之人數附繕本）。
                                      書記官  劉育妃
中　　華　　民　　國　　94　　年　　4 　　月　　18　　日
附錄：本案論罪科刑法條全文
刑法第210條：
偽造、變造私文書，足以生損害於公眾或他人者，處五年以下有
期徒刑。
刑法第216條
 (行使偽造變造或登載不實之文書罪)行使第條至第條之文書者，
依偽造、變造文書或登載不實事項或使登載不實事項之規定處斷
。
刑法第342條第1項：
為他人處理事務，意圖為自己或第 3 人不法之利益，或損害本人
之利益，而為違背其任務之行為，致生損害於本人之財產或其他
利益者，處五年以下有期徒刑、拘役或科或併科1000元以下罰金
。
